臺灣臺中地方法院民事裁定
111年度聲字第245號
聲  請  人  藍明浩律師

上列聲請人因楊凱程與楊凌如等人間請求分割共有物事件（本院
110年度重訴字第147號），聲請交付法庭錄音光碟，本院裁定如
下：
    主  文
准於聲請人繳納費用後，交付本院110年度重訴字第147號請求分
割共有物事件於民國111年4月12日言詞辯論期日開庭之法庭錄音
光碟。
聲請人就前項所示錄音光碟內容，不得散布、公開播送，或為非
正當目的使用。
聲請費用由聲請人負擔。　
    理  由
一、聲請意旨略以：聲請人為本院110年度重訴字第147號分割共
    有物事件被告楊凌如等人之訴訟代理人，於該事件民國111
    年4月12日庭期時就雙方提出之分割方案是否有套繪之問題
    ，曾聲請函詢臺中市雅潭地政事務所，然本院認無必要而駁
    回調查之聲請，因當事人欲確認聲請人是否確有此證據聲請
    ，爰依法院組織法第90條之1及法庭錄音錄影及其利用保存
    辦法第8條規定，請求許可交付上開期日之法庭錄音光碟等
    語。
二、按當事人及依法得聲請閱覽卷宗之人，因主張或維護其法律
    上利益，得於開庭翌日起至裁判確定後六個月內，繳納費用
    聲請法院許可交付法庭錄音或錄影內容。前項情形，依法令
    得不予許可或限制聲請閱覽、抄錄或攝影卷內文書者，法院
    得不予許可或限制交付法庭錄音或錄影內容。第1項情形，
    涉及國家機密者，法院得不予許可或限制交付法庭錄音或錄
    影內容；涉及其他依法令應予保密之事項者，法院得限制交
    付法庭錄音或錄影內容。持有法庭錄音、錄影內容之人，就
    所取得之錄音、錄影內容，不得散布、公開播送，或為非正
    當目的之使用法院組織法第90條之1第1項前段、第2項、第3
    項及第90條之4第1項分別定有明文。又當事人及依法得聲請
    閱覽卷宗之人，因主張或維護其法律上利益，聲請交付法庭
    錄音或錄影內容時，應敘明理由，由法院為許可與否之裁定
    。法院受理前項聲請，如認符合聲請人要件，並在聲請期間
    內提出，且就所主張或維護法律上之利益已敘明者，除法令
    另有排除規定外，應予許可。第1項聲請經法院裁定許可者
    ，每張光碟應繳納費用新臺幣50元。持有第1項法庭錄音、
    錄影內容之人，就取得之錄音、錄影內容，不得散布、公開
    播送，或為非正當目的使用，法庭錄音錄影及其利用保存辦
    法第8條亦定有明文。而所謂主張或維護法律上利益者，舉
    凡核對更正筆錄、他案訴訟所需，或認法院指揮訴訟方式對
    其訴訟權益有影響之虞，欲用以保障其法律上利益等，均屬
    之（法庭錄音錄影及其利用保存辦法第8條之修正說明參照
    ）。　　　　
三、查聲請人為本院110年度重訴字第147號分割共有物事件被告
    楊凌如等人之訴訟代理人，此有該案判決在卷可憑。且依其
    主張，就本院110年度重訴字第147號分割共有物事件111年4
    月12日言詞辯論期日之內容有法律上之利害關係，核係依法
    得聲請閱覽卷宗之人。而其主張有請求交付上開事件111年4
    月12日言詞辯論期日法庭錄音光碟之必要，係為向當事人證
    明確有其所主張之證據聲請，堪認係為維護其法律上利益。
    且上開分割共有物事件言詞辯論期日之開庭內容未涉國家機
    密或其他依法令應予保密之事項，或涉及當事人或第三人隱
    私或業務秘密，其聲請於法並無不合，應予准許。另依法院
    組織法第90條之4第1項規定，併諭知聲請人就取得之法庭錄
    音內容，不得散布、公開播送或為非正當目的使用。
四、據上論結，本件聲請為有理由，爰裁定如主文。　　
中　　華　　民　　國　　111 　年　　8 　　月　　12　　日
                  民事第四庭    法　官　黃渙文
以上正本係照原本作成。
不得抗告。
中　　華　　民　　國　　111 　年　　8 　　月　　12　　日
                                書記官　游語涵